臺灣板橋地方法院刑事判決　　　　　　　95年度訴字第2985號
公　訴　人　臺灣板橋地方法院檢察署檢察官
被　　　告　甲○○
上列被告因毒品危害防制條例案件，經檢察官提起公訴（95年度
毒偵字第5474號）及移送併案審理（95年度毒偵字第5927號、96
年度偵字第235 號、毒偵字第905 號），因被告為有罪陳述，經
本院聽取當事人意見後，以合議庭裁定，依簡式審判程序獨任審
判，判決如下：
    主  文
甲○○施用第一級毒品，處有期徒刑拾月；扣案之第一級毒品海
洛因共淨重拾點零肆公克，均沒收銷燬之，扣案之包裝袋拾壹只
、針筒貳支、分裝杓壹支，均沒收。又施用第二級毒品，處有期
徒刑肆月。應執行有期徒刑壹年；扣案之第一級毒品海洛因共淨
重拾點零肆公克，均沒收銷燬之，扣案之包裝袋拾壹只、針筒貳
支、分裝杓壹支，均沒收。
    事  實
一、甲○○曾於民國94年間，因施用毒品案件，經本院依檢察官
    聲請裁定送觀察、勒戒，經勒戒結果，被判定有繼續施用毒
    品傾向，經本院依檢察官之聲請裁定令入戒治處所施以強制
    戒治，於95年2 月13日執行完畢出所，並經檢察官於95年3
    月7 日以95年度戒毒偵字第102 號為不起訴處分確定。
二、甲○○猶不知悛悔，於其上開強制戒治執行完畢後5 年內，
    明知毒品海洛因屬毒品危害防制條例規定禁止持有、施用之
    第一級毒品（下簡稱：毒品海洛因），竟基於施用毒品海洛
    因之單一包括犯意，於95年8 月2 日15時許起至同年12月19
    日23時許止，在臺北縣板橋市○○○路89巷8 號3 樓E 室原
    租處、板橋市○○路之玫瑰公園廁所內、板橋市○○路250
    巷26之2 號住處等地，以將毒品海洛因粉末混入內有液體之
    針筒再施打於手臂血管之方式，密接施用毒品海洛因多次，
    平均每日施用1 次。
三、甲○○另行起意，明知毒品甲基安非他命屬毒品危害防制條
    例規定禁止持有、施用之第二級毒品（下簡稱：安非他命）
    ，於上述強制戒治執行完畢後5 年內，基於施用安非他命之
    單一包括犯意，於95年7 月31日或同年8 月1 日某時許起至
    同年12月18日或19日某時止，在臺北縣板橋市○○○路89巷
    8 號3 樓E 室原租處、板橋市○○路250 巷26之2 號住處等
    地，以將安非他命結晶體置於吸食器點火燃燒使之產生煙霧
    ，再以口鼻吸入之方式，密接施用毒品海洛因至少3 次。
四、嗣先於95年8 月2 日18時許，在停於板橋市○○○路89巷巷
    口之車號HY-9976 號自小客車內，經警徵得甲○○同意於其
    身上搜索扣得屬甲○○所有之毒品海洛因1 包（驗餘淨重
    0.09公克）。同年8 月20日16時30分許，復經警在板橋市○
    ○街10巷12弄弄口，徵得甲○○之同意於其身上搜索扣得屬
    甲○○所有之毒品海洛因8 包（驗餘淨重2.47公克），同屬
    甲○○所有供其施用毒品海洛因用之已使用注射針筒1 支、
    分裝勺1 支。同年12月20日凌晨3 時20分許，經警持法官簽
    發之搜索票，至板橋市○○路250 巷26之2 號甲○○之住處
    ，搜索扣得屬甲○○所有之毒品海洛因2 包（淨重7.48公克
    ），同屬甲○○所有供其施用毒品海洛因用之已使用注射針
    筒1 支。甲○○於先後3 次警詢中，經警徵得其同意採取其
    尿液，經送鑑定結果，均證實呈毒品海洛因代謝物之嗎啡陽
    性反應及（甲基）安非他命陽性反應。
五、案經臺北縣政府警察局海山分局報由臺灣板橋地方法院檢察
    署檢察官偵查起訴，及臺北縣政府警察局海山分局、臺北市
    政府警察局刑事警察大隊分別報由、移送臺灣板橋地方法院
    檢察署檢察官移送併案審理。
    理  由
一、訊據被告甲○○對前揭事實坦承不諱，而被告先後3 次經警
    採取之尿液，經分別送臺灣檢驗科技股份有限公司、臺灣尖
    端先進生技醫藥股份有限公司，以EIA 酵素免疫分析法初步
    檢驗，並以GC/MS 氣相層析質譜儀法確認檢驗，均證實呈嗎
    啡陽性反應及（甲基）安非他命陽性反應之事實，有該等公
    司濫用藥物尿液檢驗報告、濫用藥物檢驗報告共3 份在卷可
    稽（附於毒偵字第5474號第43頁、毒偵字第5927號卷第39頁
    、毒偵字第905 號卷第4 頁），復有先後扣案之毒品海洛因
    粉末共計11包（驗餘共淨重10.04 公克）及注射針筒2 支、
    分裝1 支可資佐證。而扣案之11包毒品海洛因經送法務部
    調查局鑑定，證實均確含毒品海洛因成分，亦有該局鑑定書
    3 份在卷可考（附於毒偵字第5474號第44頁、本院卷第34頁
    、毒偵字第235 號卷第47頁）。又參諸毒品海洛因於人體內
    會代謝成嗎啡，因此涉嫌毒品海洛因之吸食者係檢驗其尿液
    中之嗎啡反應等情，此為本院職務上已知之事實，被告亦供
    承其施用者為毒品海洛因，且扣案物亦證實為毒品海洛因，
    則被告所施用之與嗎啡有關之毒品係為海洛因之事實，亦應
    堪以認定。綜上，被告自白核與事實相符，其施用毒品海洛
    因及施用安非他命之犯行，均洵堪認定。
二、論罪科刑：
    (一)按犯毒品危害防制條例第10條之罪者，檢察官應聲請法院
      裁定令被告入勒戒處所觀察、勒戒，其期間不得逾2 月；
      觀察、勒戒或強制戒治執行完畢釋放後，5 年內再犯同條
      例第10條之罪者，檢察官應依法追訴，毒品危害防制條例
      第20條第1 項、第23條第2 項分別定有明文。查被告前曾
      因施用毒品案件，經法院裁定送觀察、勒戒、強制戒治之
      紀錄，如事實欄一所示，有被告前案紀錄表、全國施用毒
      品案件紀錄表、臺灣板橋地方法院檢察署95年度戒毒偵字
      第102 號不起訴處分書在卷可稽，被告於上開強制戒治執
      行完畢後5 年內，復犯施用毒品罪，其犯罪之訴追條件已
      具備，合先敘明。
    (二)查毒品海洛因係毒品危害防制條例第2 條第2 項第1 款所
      定之第一級毒品，核被告施用毒品海洛因之行為，係犯毒
      品危害防制條例第10條第1 項之施用第一級毒品罪。被告
      施用毒品海洛因時之持有毒品海洛因行為，為高度之施用
      行為所吸收，不另論罪。次查安非他命屬毒品危害防制條
      例第2 條第2 項第2 款規定之第二級毒品。核被告施用安
      非他命之行為，係犯毒品危害防制條例第10條第2 項之施
      用第二級毒品罪。被告施用安非他命時之持有行為，亦為
      高度之施用行為所吸收，不另論罪。又被告本案施用毒品
      海洛因之行為，係於95年8 月2 日起至同年12月19日23時
      許止，平均每日施用1 次，為其於警詢、偵查及本院供承
      在卷．顯見被告本案係基於施用毒品海洛因之一個包括之
      意思決定，其各次施用毒品海洛因之行為間，復具有密接
      之時間與空間關係，且係反覆實施同種類行為，應包括的
      論以一罪。再被告本案施用安非他命之行為，係於95年7
      月31日或同年8 月1 日某時起至同年12月18日或19日某時
      止，至少有施用3 次，亦為其於本院供承在卷，再觀以被
      告於本案3 次為警查獲時所採取之尿液均有安非他命陽性
      反應，顯見被告係遇有機會亦會施用安非他命，亦足認其
      本案對施用安非他命部分亦係基於施用安非他命之一個包
      括之意思決定，其各次施用行為間亦具有密接之時間與空
      間關係，且係反覆實施同種類行為，同應包括的論以一罪
      。公訴人本案原起訴事實雖僅論及被告於95年8 月2 日15
      時許之施用毒品海洛因1 次及於95年8 月2 日23時10分許
      為警採尿回溯96小時內某日時之施用安非他命1 次之犯行
      ，惟被告本案其餘施用毒品海洛因及施用安非他命之犯行
      ，既各與原起訴之上開二時點之同種類行為，分別有包括
      一罪之實質上一罪關係，皆為起訴效力所及，本院自應併
      予審理。被告所犯上揭二罪，犯意、手段各別，行為互異
      ，應分論併罰。
    (三)茲審酌被告有施用毒品犯罪之前科，且曾因施用毒品案件
      ，經送觀察、勒戒、戒治，詳如事實欄一所示，有卷附之
      前案紀錄表、查註紀錄表各1 份在卷可憑，其猶不知悛悔
      ，再為本案犯行，且於本案第1 次為警查獲後，仍不知警
      惕，再為同類犯行，顯見被告自制力尚屬薄弱，其本案扣
      案之毒品海洛因之份量，及念其本件犯罪屬自損犯性質，
      及其犯後坦承之態度等一切情狀，分別量處如主文所示之
      刑，並定其應執行刑。
三、被告先後3 次被查獲時扣案之毒品海洛因驗餘共淨重10.04
    公克，為被告持有中查獲之第一級毒品，依毒品危害防制條
    例第18條第1 項前段規定，宣告沒收銷燬之。用以包裝該等
    毒品海洛因之包裝袋共計11只，及已使用之注射針筒2 支、
    分裝1 支，均屬被告所有，且供其盛裝持有毒品海洛因及
    施用之用，亦為被告供明在卷，依刑法第38條第1 項第2 款
    之規定，宣告沒收。
據上論斷，應依刑事訴訟法第273 條之1 第1 項、第299 條第1
項前段，毒品危害防制條例第10條第1 項、第2 項、第18條第1
項前段，刑法第11條前段、第51條第5 款、第38條第1 項第2 款
，判決如主文。
本案經檢察官陳盈錦到庭執行職務。
中　　華　　民　　國　　96　　年　　2 　　月　　27　　日
                  刑事第四庭    法　官  王復生
以上正本證明與原本無異
如不服本判決應於送達後10日內向本院提出上訴狀
                                書記官　陳秀慧
中　　華　　民　　國　　96　　年　　3　　 月　　1 　  日
附錄本案論罪科刑法條全文：
毒品危害防制條例第10條
施用第一級毒品者，處 6 月以上 5 年以下有期徒刑。
施用第二級毒品者，處3年以下有期徒刑。
